臺灣臺北地方法院刑事判決　　　　　 95年度交簡上字第108號
上　訴　人　臺灣臺北地方法院檢察署檢察官
被　　　告　甲○○
上列被告因公共危險案件，上訴人不服中華民國95年9月26日本
院95年度店交簡字第416號第一審刑事簡易判決（檢察官聲請簡
易判決處刑案號：95年度偵字第16410號），提起上訴，本院判
決如下：
    主    文
上訴駁回。
    事    實
甲○○於民國九十五年七月十九日晚間八時至翌日凌晨一時許，
在臺北市○○街四十三號一樓任職之房屋仲介公司，飲用威士忌
一瓶，已達不能安全駕駛動力交通工具之程度，猶騎乘BPQ－313
號重型機車，行駛於道路上，於同日凌晨一時五十六分許，在臺
北市○○區○○路一零五巷口，因對員警指揮反應遲緩，駕駛判
斷力與操控力欠佳，為警攔檢測試詢問過程有呆滯木僵之現象，
經測試呼氣酒精濃度達每公升一點零七毫克。案經臺北市政府警
察局文山第二分局報請臺灣臺北地方法院檢察署檢察官聲請簡易
判決處刑。
    理    由
一、上開事實，業據被告甲○○於警詢及偵訊時供承不諱，並有
    酒精濃度測試表、生理平衡檢測表、刑法第一百八十五條之
    三案件測試觀察紀錄表影本、臺北市政府警察局舉發違反道
    路交通管理事件通知單影本在卷可稽，參考醫學文獻及專業
    公司（致伸公司）提供之數據，人體酒精濃度每公升達零點
    二五毫克時，中毒症狀為輕度，致輕度協調功能降低，於達
    每公升零點五毫克時，中毒症狀為輕度到中度，其反應較慢
    、感覺減低、影響駕駛，若達每公升零點七五毫克，中毒症
    狀亦為輕到中度，則思考改變，個性行為改變，達到每公升
    一點零毫克時，屬中度中毒症狀，出現步態不穩、噁心嘔吐
    、精神混惑不清晰之現象，倘達每公升一點五毫克，則為中
    到重度中毒，出現說話不清楚、感覺喪失、視力模糊，達每
    公升二點零毫克時，屬重度中毒症狀，體溫降低、血糖降低
    、肌肉控制差、癲癇發作，如達每公升三點五毫克，則屬可
    能致命之中毒症狀，將導致神智不清、反射減低、呼吸抑制
    ，此有行政院國軍退除役官兵輔導委員會臺北榮民總醫院函
    影本在卷可稽，因而被告於呼氣酒精濃度達每公升一點零七
    毫克仍騎乘機車，堪認被告當時已達不能安全駕駛動力交通
    工具之程度，故本件事證明確，被告犯行堪以認定。
二、核被告所為，係犯刑法第一百八十五條之三之服用酒類，不
    能安全駕駛動力交通工具而駕駛罪。原審以被告犯行事證明
    確，不能約束自我而酒後駕車，存有嚴重危害他人及自己生
    命安全之危險，及其於犯罪後於檢警偵訊時已坦承犯行態度
    良好等情，依刑事訴訟法第四百四十九條第一項前段、第三
    項、第四百五十四條第二項，刑法第一百八十五條之三、第
    四十一條第一項前段，科處有期徒刑二月，如易科罰金，以
    新臺幣一千元折算一日，復以被告未曾因故意犯罪受有期徒
    刑以上刑之宣告，並審酌被告並無肇事，犯罪後已坦承犯行
    ，經此教訓，當知所警惕，無再犯之虞，故所宣告之刑以暫
    不執行為適當，併予宣告緩刑四年，以勵自新，其認事用法
    核無不當，所處刑度亦堪認為適當。
三、上訴人上訴意旨略以：（一）本件被告吐氣酒精濃度每公升
    高達一點零七毫克，依據行政院國軍退除役官兵輔導委員會
    臺北榮民總醫院函（八十八）北總內字二六八六八號函所示
    ：呼氣酒精濃度為每公升零點五毫克時，會有反應較慢、感
    覺減低及影響駕駛等情形，而呼氣酒精濃度達每公升一點零
    毫克時，則會產生步態不穩、噁心嘔吐及精神混惑不清晰等
    現象，足證吐氣酒精濃度達每公升一點零毫克之人不能安全
    駕駛動力交通工具之程度較為嚴重，對他人生命安全造成之
    危險性亦大，且本件查獲時被告因對員警指揮反應遲緩，駕
    駛判斷力與操控力欠佳，攔檢詢問過程有呆滯木僵之情形，
    此有刑法第一百八十五條之三案件測試觀察紀錄表影本附卷
    可參，是其行為在客觀上顯已具備公共危險之狀態甚明，故
    本件原審於審理中被告是否仍繼續無再犯之虞，是尚無證據
    證明被告有悔改無再犯之虞，是如不予執行刑罰，顯然不足
    以收儆惕之效，原審逕予宣告緩刑，自有不當。（二）刑罰
    之量定固屬實體法上賦予法院得為自由裁量之事項，然法院
    行使此項職權時，仍受比例原則、平等原則等一般原則之拘
    束，不得任意為之。又臺北簡易庭與新店簡易庭雖均隸屬同
    一法院，然臺北簡易庭就單純違犯刑法第一百八十五條之三
    之公共危險罪，大抵均科以罰金（請參閱附件：95年度北交
    簡字第2411、24942、2495、2499號判決影本），證諸前述
    臺北、新店簡易庭相互間之量刑比較，本件原審對於被告判
    處有期徒刑二月，緩刑四年，與同院之其他相類判決相較，
    顯已違背相同事務應作公平處理之平等原則，復未具體而明
    確說明其作不同處理之理由，與「罪刑相當原則」相悖，為
    此難認原判決適法妥當，爰請撤銷原判決，另為適法之判決
    。
四、按是否有再犯之虞，與被告犯罪之情節之輕重，或無必然之
    關係，應視被告於審理過程及犯罪後之態度具體認定之，上
    訴人以被告犯罪之情節重大，而質疑是否無再犯之虞，或有
    誤會。又上訴人復以原審量處之刑度較諸本院其他判決為重
    ，惟查不同審判者間就相類似之案件，量刑或有差異，此乃
    審判者衡量刑法第五十七條各款情形所為之結果，其差異正
    所以顯示獨立審判之可貴，倘或有些微差異，難為非難原審
    判決之正當理由，更何況原審以緩刑予以調和，堪認妥當。
    又上訴人一方面以被告犯罪之情節重大，難認無再犯之虞，
    而認應予撤銷緩刑之宣告，另一方面復以原審量刑過重，而
    認違背罪刑相當原則，容或有概念上之矛盾。故上訴人之上
    訴難認有理由，原判決既屬正確妥適，自應駁回上訴人之上
    訴。
五、被告經合法傳喚，無正當理由未於審判期日到庭，爰依刑事
    訴訟法第三百七十一條之規定，不待其到庭逕為判決。
據上論斷，應依刑事訴訟法第四百五十五條之一第一項、第三項
、第三百六十八條、第三百七十一條、第三百六十四條，判決如
主文。
本案經檢察官王鑫健到庭執行職務。
中　　華　　民　　國　　96　　年　　1　　月　  17 　 日
　　　　　　　　　刑事第一庭審判長法　官 陳興邦
                                  法  官 林春鈴
                                  法  官 劉素如
以上正本證明與原本無異。
不得上訴。
　　　　　　　　　　　　　　　  　書記官 洪素惠
中　　華　　民　　國　　96　　年　　1　　月　　22　　日
